bg-BG: Включени аксесоари за барабанен кардер: Скоба/стойка за работна маса; Четка за почистване; Инструмент за почистване/отстраняване на влакна; Манивела; Инструменти за сваляне; Задвижващ ремък; Ръководство за употреба; Двигател/задвижващ модул; Калъф за съхранение; Друго
cs: Včetně příslušenství k bubnovému mykacímu stroji: Svorka/držák na stůl; Čisticí kartáč; Čisticí nástroj / vybírač tkanin; Klika; Snímací hřeben(y) / kartáč(e); Hnací řemen; Návod k použití; Motor / pohonná jednotka; Ochranný kryt pro skladování; Jiné
ja: ドラムカーダーアクセサリー付き: ベンチクランプ/マウント; クリーニングブラシ; クリーニングツール/クロスピッカー; クランクハンドル; ドーファー; ドライブベルト; 取扱説明書; モーター/ドライブユニット; 収納カバー; その他
el: Περιλαμβάνονται αξεσουάρ συστήματος νηματοποίησης: Σφιγκτήρας/βάση πάγκου; Βούρτσα καθαρισμού; Εργαλείο καθαρισμού/συλλέκτης υφασμάτων; Μανιβέλα; Εργαλεία αφαίρεσης ινών; Κινητήριος ιμάντας; Εγχειρίδιο οδηγιών; Κινητήρας/μονάδα μετάδοσης κίνησης; Κάλυμμα αποθήκευσης; Άλλο
da: Tromlekartertilbehør medfølger: Bordklemme/-beslag; Rengøringsbørste; Rengøringsværktøj/-kludefanger; Håndsving; Aftager(e); Drivrem; Instruktionsmanual; Motor/drivaggregat; Opbevaringscover; Andet
ru: Аксессуары в комплекте кардочесальной машины: Зажим/крепление к столу; Щетка для чистки; Инструмент для чистки/съемник; Рукоятка; Съемники; Приводной ремень; Инструкция по эксплуатации; Мотор/приводной блок; Чехол для хранения; Другое
pl: Dołączono akcesoria do gręplarki bębnowej: Ścisk/uchwyt stołowy; Szczotka do czyszczenia; Narzędzie do czyszczenia / szpikulec; Korba; Zbieracz(e); Pasek napędowy; Instrukcja obsługi; Silnik/jednostka napędowa; Pokrowiec; Inne
pt-PT: Acessórios para cardadoras de tambor incluídos: Braçadeira/montagem de bancada; Escova de limpeza; Ferramenta de limpeza/seletor de tecido; Manivela; Pente(s) extrator(es); Correia de transmissão; Manual de instruções; Motor/unidade de transmissão; Cobertura de armazenamento; Outro
ro-RO: Accesorii incluse pentru cardator de tambur: Clemă de fixare/suport de banc; Perie de curățat; Instrument de curățare/dispozitiv de curățare pânză; Manivelă; Role de preluare (doffers); Curea de transmisie; Manual de instrucțiuni; Motor/unitate de antrenare; Husă de depozitare; Altele
es: Accesorios de cardadora de tambor incluidos: Abrazadera/montaje de banco; Cepillo de limpieza; Herramienta de limpieza/gancho limpiador; Manivela; Desprendedores; Correa de transmisión; Manual de instrucciones; Motor/unidad de transmisión; Funda de almacenamiento; Otro
en: Drum carder accessories included: Bench clamp/mount; Cleaning brush; Cleaning tool/cloth picker; Crank handle; Doffer(s); Drive belt; Instruction manual; Motor/drive unit; Storage cover; Other
lt-LT: Į komplektą įeinantys būgninio karštuvo priedai: Spaustukas / tvirtinimas prie stalo; Valymo šepetėlis; Valymo įrankis / audinio rinkiklis; Sukamoji rankenėlė; Nuėmiklis (-iai); Pavaros diržas; Naudojimo instrukcija; Variklis / pavaros įrenginys; Laikymo dėklas; Kita
sl-SI: Vključeni dodatki za mikalnik volne: Sponka/nosilec za mizo; Čistilna krtača; Orodje za čiščenje; Navijalna ročica; Snemalniki (doffer); Pogonski jermen; Navodila za uporabo; Motor/pogonska enota; Prevleka za shranjevanje; Drugo
tr: Dahil edilen drum carder aksesuarları: Tezgah kelepçesi/montaj parçası; Temizleme fırçası; Temizleme aleti/kumaş temizleyici; Çevirme kolu; Sıyırıcı(lar); Tahrik kayışı; Kullanım kılavuzu; Motor/tahrik ünitesi; Saklama kılıfı; Diğer
it: Accessori per carda a tamburo inclusi: Morsetto/supporto da banco; Spazzola per la pulizia; Strumento per la pulizia/staccatore di tela; Manovella; Pettine(i); Cinghia di trasmissione; Manuale di istruzioni; Motore/unità di trasmissione; Copertura per la conservazione; Altro
vi: Phụ kiện đi kèm của máy chải thô dạng trống: Kẹp/giá treo bàn; Bàn chải làm sạch; Dụng cụ làm sạch/cây lấy vải; Tay quay; Cây lấy bông/lông; Dây đai truyền động; Sách hướng dẫn sử dụng; Động cơ/bộ truyền động; Tấm phủ bảo vệ; Khác
fi: Rumpukarstan mukana tulevat lisävarusteet: Pöytäkiristin/-kiinnike; Puhdistusharja; Puhdistustyökalu / kankaan irrottaja; Kampi; Irrotuskampa; Vetohihna; Käyttöohje; Moottori/voimansiirto; Säilytyssuojus; Muu
sk-SK: Vrátane príslušenstva k bubnovej česačke: Stolová svorka/uchytenie; Čistiaca kefa; Čistiaci nástroj/hrot; Kľuka; Snímač(e); Hnací remeň; Návod na použitie; Motor/pohonná jednotka; Skladovací kryt; Iné
de: Enthaltenes Trommelkardenzubehör: Tischklemme/-halterung; Reinigungsbürste; Reinigungswerkzeug/Vliesabnehmer; Kurbelgriff; Abnehmer; Antriebsriemen; Bedienungsanleitung; Motor-/Antriebseinheit; Aufbewahrungshülle; Sonstige
zh-TW: 包含梳棉滾筒配件: 工作台夾具/支架; 清潔刷; 清潔工具/布料分揀器; 曲柄把手; 梳理刷; 傳動皮帶; 說明手冊; 馬達/驅動單元; 儲存蓋/防塵罩; 其他
zh-CN: 包括鼓梳刷配件: 台钳/支架; 清洁刷; 清洁工具/挑布器; 曲柄把手; 道夫（梳理辊）; 传动皮带; 说明书; 电机/驱动单元; 防尘罩; 其他
nl: Inbegrepen accessoires kaardemolen: Werkbankklem/-bevestiging; Schoonmaakborstel; Schoonmaakgereedschap/stoffenplukker; Slinger; Afnemer(s); Aandrijfriem; Handleiding; Motor/aandrijfeenheid; Opberghoes; Overige
th: อุปกรณ์เสริมสำหรับเครื่องปั่นด้ายแบบดรัม: แคลมป์/แท่นยึดโต๊ะ; แปรงทำความสะอาด; เครื่องมือทำความสะอาด/ที่หยิบผ้า; มือหมุน; ดอฟเฟอร์; สายพานขับ; คู่มือการใช้งาน; มอเตอร์/ชุดขับเคลื่อน; ที่คลุมเก็บ; อื่นๆ
hu: Dobkártoló tartozékok a csomagban: Asztali szorító/rögzítő; Tisztítókefe; Tisztítóeszköz; Hajtókar; Szedőtű(k); Hajtószíj; Használati útmutató; Motor/hajtóegység; Tárolóhuzat; Egyéb
nb: Inkludert tilbehør til kardetrommel: Benkeklemme/-feste; Rengjøringsbørste; Rengjøringsverktøy; Sveiv; Avtaker(e); Drivreim; Instruksjonsbok; Motor/drivenhet; Oppbevaringstrekk; Annet
ko: 드럼 카더 액세서리 포함: 벤치 클램프/마운트; 청소용 브러시; 청소 도구/클로스 피커; 크랭크 핸들; 도퍼; 드라이브 벨트; 사용 설명서; 모터/드라이브 유닛; 보관용 커버; 기타
pt-BR: Acessórios para cardadora de tambor incluídos: Morsa/suporte de bancada; Escova de limpeza; Ferramenta de limpeza/agarrador de tecido; Manivela; Desprendedor(es); Correia de transmissão; Manual de instruções; Motor/unidade de acionamento; Capa de armazenamento; Outros
fr: Accessoires pour cardeuse à tambour inclus: Serre-joint/fixation pour établi; Brosse de nettoyage; Outil de nettoyage/picot; Manivelle; Peigne(s) détacheur(s); Courroie d’entraînement; Manuel d’instructions; Moteur/unité d’entraînement; Housse de rangement; Autre
hr-HR: Uključeni dodaci za bubanj-karder: Stezaljka / nosač za radni stol; Četka za čišćenje; Alat za čišćenje / igla (picker); Ručica; Alat za skidanje (doffer); Pogonski remen; Upute za upotrebu; Motor / pogonska jedinica; Navlaka za pohranu; Ostalo
sv: Skrivartillbehör ingår: Bänkklämma/fäste; Rengöringsborste; Rengöringsverktyg/noppborttagare; Vevhandtag; Doffer; Drivrem; Bruksanvisning; Motor-/drivenhet; Förvaringsskydd; Övrigt